【裁判字號】    99,簡上,133
【裁判日期】    991007
【裁判案由】    賭博
【裁判全文】
臺灣彰化地方法院刑事判決             99年度簡上字第133號
上  訴  人
即  被  告  甲○○
上列上訴人即被告因賭博案件，不服本院九十九年度簡字第一一
四三號中華民國九十九年六月二十八日第一審簡易判決（檢察官
聲請簡易判決處刑案號：九十九年度速偵字第一一八一號），提
起上訴，本院管轄第二審合議庭判決如下︰
    主  文
上訴駁回。
    事實及理由
一、本案經本院審理結果，認第一審判決認事用法及量刑均無不
    當，應予維持，並引用第一審判決書記載之事實、證據及理
    由（如附件）。
二、本件上訴人即被告甲○○上訴意旨略以：上訴人所為之行為
    不構成聚眾賭博罪，且上訴人於警詢、偵查之自白顯係接受
    長時間之訊問致無意識回答所致，故該自白顯有疑義，再者
    ，上訴人之經濟狀況不佳，尚有家人待扶養，是原審量刑顯
    屬過重，爰請求撤銷原判決，從輕量刑云云。
三、按被告之自白，非出於強暴、脅迫、利誘、詐欺、疲勞訊問
    、違法羈押或其他不正之方法，且與事實相符者，得為證據
    ，刑事訴訟法第156條第1項定有明文。本件上訴人於案發日
    （即查獲當天）接有3次警詢，各為99年5月27日晚上20時32
    分起至同日21時31分止、同日晚上22時11分起至22時32分止
    、23時25分起至51分止，此有彰化縣警察局田中分局田警分
    偵字第0990009711號刑案偵查卷宗警局偵訊筆錄3份附卷可
    稽。而上訴人於99年5月27日各次接受警詢時間均未逾1小時
    ，縱從第1次警詢之初，算至第3次警詢結束止，亦僅3小時
    19分，依現行社會正常工作時數，每日約8小時論，上開警
    詢時間未逾其半，是尚在常人得以接受之範圍限度內，故實
    難指此即屬長時間之訊問使人陷無意識回答之情形。再者，
    上訴人於上開警詢結束後，即因夜間之故，而在警局休息未
    再進行任何偵查（含訊問）行為，此亦有上開案號刑案偵查
    卷宗附卷可證，是上訴人於99年5月28日上午9時15分經解至
    臺灣彰化地方法院檢察署，至接受檢察官偵查結束止（同日
    上午11時26分止），計為2小時11分，並未有任何連續超時
    疲勞訊問之情形，故上訴人上開指警詢、偵訊之自白筆錄是
    受長時間之訊問使人陷無意識回答所致之結果，應屬誤會，
    不可採信，故上訴人之警詢、偵訊筆錄自有證據能力，當得
    作為證據。
四、經查上訴人甲○○基於供給賭博場所、聚眾賭博以營利之集
    合犯意，自民國99年2月初某日起至同年5月25日止，提供其
    所有亦即彰化縣二水鄉○○村○○路8號住處之公眾得出入
    場所，作為六合彩簽彩站，經營六合彩賭局，聚集不特定人
    簽選號碼賭博財物多次。其賭博方式計有「二星」、「三星
    」，每注賭金為新臺幣（下同）75元，再核對香港發行每星
    期二、四、六開獎之六合彩號碼以定輸贏，賭客若簽中，則
    贏得5700元（二星）、57000元（三星）不等之彩金，若未
    簽中，則賭資歸甲○○贏得，嗣於99年5月27日晚上6時35
    分許，為警持搜索票搜索上址，當場扣得甲○○所有供經營
    六合彩賭博所用之簽單1張及傳真機、電話機各1台之事實，
    迭據上訴人即被告甲○○於警詢、偵查中及本院審理時坦承
    不諱，並有供經營六合彩賭博所用之簽單1張、傳真機1台及
    電話機1台扣案可資佐證。至上訴人即被告甲○○於本院審
    理中，一度辯稱若賭客簽注10元，簽中「二星」，贏得570
    元；簽中「三星」則贏得5700元云云，應係淡化犯行之詞，
    不可採信。本件上訴人甲○○上開經營六合彩之賭博犯行事
    證已臻明確，堪予認定。
五、按刑法第268條規定之「供給賭博場所」，係指提供特定處
    所供人從事賭博行為而言；所稱「聚眾賭博」，係指聚集不
    特定人參與賭博之行為，縱未於現實上同時糾集多數人於同
    一處所，而係聚集眾人之財物進行賭博者，例如職棒簽賭及
    六合彩組頭等以電話、傳真之方式供人簽賭之行為，亦屬之
    。查本案上訴人即被告甲○○係基於營利之意圖，由其提供
    其彰化縣二水鄉○○村○○路8號住處，供不特定多數人下
    注為六合彩簽賭之行為等情，已如前述，是上開處所即為公
    眾得出入之場所。核上訴人即被告甲○○所為，係犯刑法第
    266第1項前段於公眾得出入之場所賭博罪、刑法第268條前
    段之意圖營利供給賭博場所罪、同法第268條後段之意圖營
    利聚眾賭博罪。再按刑事法若干犯罪行為態樣，本質上原具
    有反覆、延續實行之特徵，立法時既予特別歸類，定為犯罪
    構成要件之行為要素，則行為人基於概括之犯意，在密切接
    近之一定時、地持續實行之複次行為，倘依社會通念，於客
    觀上認為符合一個反覆、延續性之行為觀念者，於刑法評價
    上，即應僅成立一罪。學理上所稱「集合犯」之職業性、營
    業性或收集性等具有重複特質之犯罪均屬之，例如經營、從
    事業務、收集、販賣、製造、散布等行為概念者是（最高法
    院九十五年度臺上字第一０七九號判決要旨參照）。上訴人
    即被告甲○○基於經營特定營業之目的，利用香港六合彩開
    獎結果為賭博標的，提供賭博場所及聚集不特定之人簽賭下
    注，此種犯罪形態，當不止對獎一次就結束，本質上乃具有
    反覆、延續之特質，是以本件上訴人即被告甲○○所為連貫
    、反覆經營六合彩賭博之行為，依上開說明，於刑法評價上
    ，應認係集合多數犯罪行為，是其在公眾得出入場所賭博、
    意圖營利提供賭博場所及聚眾賭博之行為態樣，應分屬集合
    犯，被告此等犯行應各評價為包括一罪。另被告於各當期六
    合彩開獎前多次接受簽賭之行為，均係當次意圖營利供給賭
    博場所、意圖營利聚眾賭博及在公眾得出入之場所賭博財物
    犯行之接續行為。被告基於一個意圖營利之犯意，同時提供
    賭博場所與聚集多數人賭博，係基於一賭博營利之犯意，達
    成其同一犯罪所為之各個舉動，應屬法律概念之一行為，乃
    一行為觸犯數觸犯上開三罪名，依想像競合犯之規定，應從
    一重之意圖營利聚眾賭博罪處斷。故上訴人即被告甲○○所
    指
    本件不構成聚眾賭博罪，係誤解法律所致，不予採信。
六、按量刑之輕重係屬事實審法院得依職權自由裁量之事項，苟
    已斟酌刑法第57條各款所列情狀而未逾法定刑度，即不得遽
    指為違法。且在同一犯罪事實與情節，如別無其他加重或減
    輕之原因，下級審法院量定之刑，亦無過重或失輕之不當情
    形，則上級審法院對下級審法院之職權行使，原則上應予尊
    重（最高法院85年度台上字第2446號判決參照）。原審認上
    訴人經營六合彩賭博事證明確，據以論罪科刑，並審酌上訴
    人犯罪之動機、目的、手段、對社會風氣之影響及犯後態度
    等一切情狀，依其職權行使，於法定刑度內量處上訴人有期
    徒刑4月，並諭知易科罰金之折算標準，及將扣案之六合彩
    簽注單簽單1張、傳真機1台及電話機1台諭知沒收，經核認
    事用法均無違法失當之處，上訴人即被告甲○○上訴意旨指
    摘原判決量刑過重，請求撤銷原判決云云，為無理由，自應
    駁回其上訴。
據上論斷，應依刑事訴訟法第455條之1第1項、第3項、第364條
、第368條、第373條，判決如主文。
本案經檢察官朱健福到庭執行職務。
中    華    民    國    99    年    10    月    7     日
                  臺灣彰化地方法院刑事第三庭
                                審判長法  官  李進清
                                      法  官  陳銘壎
                                      法  官  洪志賢
以上正本證明與原本無異。
本件不得上訴。
中    華    民    國    99    年    10    月    7     日
                                      書記官  許億先

司法院資訊處製作；財團法人民間司法改革基金會備份。
